臺灣高等法院臺中分院刑事判決　　　　94年度上訴字第1183號
上　訴　人　臺灣苗栗地方法院檢察署檢察官
上　訴　人
即　被　告　丙○○
上　訴　人
即　被　告　乙○○
上　訴　人
即　被　告　己○○
上列上訴人等因被告等貪污等（違反森林法等）案件，不服臺灣
苗栗地方法院92年度訴字第232號中華民國94年3月22日第一審判
決（起訴案號：臺灣苗栗地方法院檢察署91年度偵字第3310號、
92年度偵字第2191號），提起上訴，本院判決如下：
    主　　  文
原判決關於違反森林法部份撤銷。
丙○○、乙○○、己○○結夥二人以上竊取森林主產物，為搬運
贓物，使用車輛，各處有期徒刑捌月，併科罰金（銀元）壹仟捌
佰貳拾參萬伍仟玖佰貳拾陸元，罰金如易服勞役，以罰金總額與
陸個月之日數比例折算；未扣案之鍊鋸壹台沒收。
其他上訴駁回。
    事  　　實
一、林昌洪（經原審通緝）、謝國良（經原審判決有罪，上訴本
    院後撤回確定），及渠等共同雇用之李鴻全（經原審判決有
    罪，上訴中）、謝國章（由原審另結）、潘光輝、潘光為、
    黃家晟（三人均經原審判決有罪確定）、丙○○、乙○○、
    己○○、陳專隊（經檢察官為緩起訴處分）等人，共同意圖
    為自己不法之所有，基於竊取森林主產物，為搬運贓物，使
    用車輛之犯意聯絡（起訴書誤認尚有張石松，惟經原審公訴
    檢察官當庭更正），並利用所僱用而不知情之游文永、賴清
    河、劉嘉煒、詹阿樹、柯阿順等人，自民國90年12月底某日
    起，劉嘉煒、游文永、賴清河、陳專隊依謝國良指示整理一
    條長約17公里，寬約3點4公尺之河床便道，未經向行政院農
    業委員會林務局東勢林區管理處（下稱東勢林管處）、雪霸
    國家公園管理處（下稱雪管處）聲請許可，進入「雪霸國家
    公園」內大安溪上游及其支流南坑溪上游10餘公里（面積達
    50公頃）之「佳仁山生態保護區」（即林務局第87、88、89
    、90、91、92、98、99、100 林班〈按均非保安林〉），沿
    途由謝國章及基於幫助意思之女友張惠如（經檢察官為緩起
    訴處分）負責三餐飲食。謝國良則指示黃家晟、潘光輝、潘
    光為三人負責用纜索套綁河床旁之生立木或枯倒木，再由不
    知情之劉嘉煒、游文永、賴清河以挖土機牽曳拉扯拔取，及
    由丙○○、乙○○、己○○以丙○○所有之鍊鋸一台（未扣
    案）將木材就地進行截鋸，且為搬運贓物，使用車輛，由李
    鴻全、不知情之卡車司機柯阿順載運至大安溪、南坑溪匯流
    處及泰安鄉象鼻村苗展、鎮錩二砂石場藏匿堆置，另由陳專
    隊將所竊得之部分林木，掩埋在大安溪、南坑溪匯流處，林
    昌洪並多次進入南坑溪查看渠等盜取林木之進度及狀況，而
    結夥竊取南坑溪兩岸邊坡上之珍貴肖楠木、紅檜木、臺灣櫸
    木、香杉等森林主產物；不知情之詹阿樹則在南坑溪上游河
    床，負責炊事供含丙○○、乙○○、己○○在內之現場工作
    人員等用餐。累計林昌洪、謝國良等人竊取之珍貴林木，其
    總材積達522‧93（起訴書誤載為522‧935 ）立方公尺，支
    數186支，查估山價為新台幣（下同）00000000元（其中 
    已竊取搬運至苗展砂石場者有：肖楠52支、 紅檜1支，材積
    計111‧18 立方公尺。掩埋在南坑溪與大安溪匯流口附近
    者有：肖楠59支，材積計187‧47立方公尺。 尚留在南坑
    溪沿岸者有：肖楠52枝、紅檜6支、香杉16支，材積計224‧
    28立方公尺）。迨91年3月5日，警方在苗展砂石場查獲53支
    木材，嗣再至南坑溪與大安溪匯流口附近及南坑溪沿岸等地
    查扣上揭贓木。
二、案經台灣高等法院台中分院檢察署與臺灣苗栗地方法院檢察
    署檢察官共同指揮法務部調查局台中縣調查站、苗栗縣警察
    局大湖分局調查後移送、報請臺灣苗栗地方法院檢察署檢察
    官偵查起訴。
　　理　　  由
壹、撤銷改判部分
一、訊據被告丙○○、乙○○、己○○否認有何違反森林法之犯
    行，均辯稱：渠等受雇前往前揭地點鋸木時，都有看到公文
    ，認為是合法，才在那裡工作云云。惟查：
  (一)被告丙○○、乙○○、己○○於警詢時均坦承受僱在前述地
    點以鏈鋸將拉起之木材鋸成數段等事實（見91偵3310號卷一
    第140-147頁）， 於原審準備程序亦對於渠等三人確有於起
    訴書犯罪事實欄標題三(四)（按即本案事實）所述時間、地點
    為該行為之兩造不爭執事項表示沒意見 （見原審卷一第352
    、354頁） 。且上揭事實，另經同案被告謝國良、謝國章、
    李鴻全、黃家晟、潘光輝、潘光為等人分別於警詢、偵查中
    、張惠如於偵查中供陳明確，並與證人游文永、賴清河、柯
    阿順、劉嘉煒、陳專隊分別於警詢、偵查、詹阿樹於偵查之
    證述互核相符。此外，另有雪霸國家公園南坑溪生態保護區
    疑遭盜伐現場會勘紀錄（見91年他字第171號卷一第7頁）、
    91年2月7日東勢林管處、雪管處會勘南坑溪上游，發現有怪
    手、帳篷、炊具、碗盤、汽油、木堆等現場照片（見91年他
    字第171號卷一第12-14頁） 、證人游文永所提供之91年1月
    14日-28日在梅園橋至南坑為謝國良工作之紀錄 （91年他字
    第171號卷一第110-111頁）、南坑溪口匯流點埋藏木會同開
    挖紀錄（91年他字第171號卷一第48-49頁）、東勢林管處提
    供之南坑溪林政案件座標及其說明 （91年他字第171號卷二
    第51頁）等在卷可稽。
  (二)又被告三人與其他共犯所竊取之珍貴林木共186支， 總材積
    達522‧93立方公尺，其山價為00000000元， 亦有材積檢尺
    表、價值目錄〈均包含砂石場運回竊取木材、南坑溪匯流點
    掩埋處竊取木材、南坑溪沿岸竊取木材3部分〉 （見91年他
    字第171號卷一第81-93頁） 及東勢林管處92年11月7日勢政
    字第0923108683號函（見原審卷二第22頁）附卷可證。
  (三)被告三人雖均辯稱渠等工作時有看到公文，才受僱在該處工
    作，於原審亦辯稱不知謝國良所為違法云云。然查：(1)被告
    三人於原審陳稱：在本案發生前，謝國良即曾僱用渠等參與
    其他之漂流木打撈集運工程，該次工程謝國良有提示政府機
    關之核准公文，而本案工程謝國良僅表示公文尚在申請中等
    語（見原審卷六第37-39頁） ，是被告三人先前既曾參與過
    漂流木打撈集運工程，亦知該類工程需先經政府機關核准方
    得為之，然同案被告謝國良自始至終均未曾提示政府機關之
    核准公文，被告三人於原審辯稱不知謝國良所為係違法云云
    ，顯係卸責之詞，渠等於本院改稱看過該公文云云，亦無可
    取。(2)同案被告謝國良曾於91年1月中旬、1月下旬以東勢林
    管處要至現場勘查為由，要求在場工作人員撤出，俟勘查過
    後再回現場繼續工作等情，業經同案共犯潘光為供述明確（
    見91年偵字第3310號卷二第191、193頁），且為被告三人於
    原審審理時所是認（見原審卷六第39頁）。是以倘謝國良所
    進行之工作係屬合法，其於公務員到場勘查時，大可繼續進
    行工程，又何需命工作人員撤出，徒增不必要之勞費？故該
    工程應係非法，謝國良方會命被告三人及其他現場工作人員
    閃避撤離，此理應為被告三人所明知，從而渠等所辯不知謝
    國良所為係違法云云，實乃飾卸之詞，不足以採信。
  (四)同案被告謝國良、謝國章、李鴻全、黃家晟、潘光輝、潘光
    為等人分別於警詢、偵查中、張惠如於偵查中、證人游文永
    、賴清河、柯阿順、劉嘉煒、陳專隊分別於警詢、偵查、詹
    阿樹於偵查之證述，其中於偵查中之陳述並無「顯有不可信
    之情況」，依法得為證據；而於警詢之陳述，未經當事人於
    辯論終結前聲明異議，視為同意作為證據，且警詢筆錄亦經
    渠等各自親閱後簽名，本院認為適當，亦得為證據，均具有
    證據能力。本案事證明確，被告等犯行堪以認定，均應依法
    論科。
二、核被告丙○○、乙○○、己○○所為，均係犯森林法第52條
    第1項第4款、第6款之結夥二人以上竊取森林主產物， 為搬
    運贓物使用車輛罪。被告三人與林昌洪、謝國良、謝國章、
    李鴻全、黃家晟、潘光輝、潘光為、陳專隊間，有犯意之聯
    絡及行為之分擔，均為共同正犯。被告三人與林昌洪等人利
    用不知情的游文永、賴清河、劉嘉煒、詹阿樹、柯阿順從事
    上開行為，均係間接正犯。原審認被告三人犯罪事證明確，
    予以論罪科刑，固非無見，惟原判決並未認定被告三人竊取
    森林主產物之行為成立連續犯，然於事實欄卻記載：「連續
    結夥竊取‧‧‧」，顯有未洽。次按刑法第七十四條第一款
    規定：「受二年以下有期徒刑、拘役、或罰金之宣告，而有
    左列情形之一，認為以暫不執行為適當，得宣告二年以上五
    年以下之緩刑‧‧‧一未曾受有期徒刑以上刑之宣告者」。
    是對於科刑被告，宣告緩刑，除應具備一定之條件（即宣告
    刑二年以下，未曾受有期徒刑之宣告等），並須有可認為以
    暫不執行為適當之情形。然則究有無可認為以暫不執行為適
    當之情形存在，應就具體個案之情形，審酌定之。而緩刑制
    度，旨在對於初犯及輕微犯罪而設，於一定期間，猶豫其刑
    之執行，於期間屆滿而未撤銷者，刑之宣告失去效力，以啟
    自新，良法意美，但不得濫用。對犯罪情節及危害公共利益
    重大者，理應從重論科，方符社會正義，殊無以暫不執行為
    適當之可言（最高法院87年度台上字第3557號判決意旨參照
    ）。查，被告三人均未曾受有期徒刑以上刑之宣告，固有臺
    灣高等法院被告前案紀錄表在卷可按。然本件被告丙○○、
    乙○○、己○○三人，與同案被告謝國良等多人結夥竊取珍
    貴林木，總材積達522‧93立方公尺，支數186支，查估山價
    為00000000元，對國家森林所生之危害當非屬輕微，且被告
    三人犯後於罪證明確之情況下，一再否認犯行，造成司法資
    源無謂浪費，亦難見對犯行有悔悟之意，若對之為緩刑之宣
    告，實與社會正義不符，原判決認對被告三人所宣告之刑，
    有以暫不執行為適當之情形，而對被告三人為緩刑之宣告，
    實難認係允洽。檢察官亦以原判決對被告三人為緩刑之宣告
    ，非合於法理及社會情感之認知，難認妥適，而指摘原判決
    不當，為有理由，且原判決復有上述可議之處，自屬無可維
    持，應由本院將原判決撤銷改判。爰審酌被告三人犯罪之動
    機、手段、於本案參與之程度、竊得物品之價值、對國家森
    林所生之危害及犯後仍否認犯行之態度等一切情狀，分別量
    處如如主文第二項所示之刑，並斟酌所竊取森林主產物之山
    價為新台幣00000000元，併科贓額三倍即新台幣00000000元
    折合銀元00000000元之罰金，罰金部分並諭知易服勞役之折
    算標準，以示懲儆。供被告三人實施本案犯行所用之鍊鋸一
    台，雖未扣案，惟屬被告丙○○所有，且現仍在被告丙○○
    住處，並未滅失，業據被告丙○○於原審供述明確（見原審
    卷六之94年3月8日審理筆錄），爰依刑法第38條第1項第2款
    規定，予以宣告沒收。
貳、上訴駁回部份：
一、公訴意旨另以：張石松、李鴻全取得苗展砂石場被害林木運
    回東勢林管處儲木場之集運工程後，於91年3月14日， 受林
    昌洪指示，向庚○○（另結）要求虛偽開立甲種林產物搬運
    單，以瞞騙可能路檢之警察，暗中竊取苗展砂石場之被害林
    木。因搬運單均有號碼管制，遭庚○○拒絕。惟庚○○因收
    受謝國良之賄賂及飲宴之不正利益，明知幫助竊取贓木係違
    背法令，竟仍基於圖利張石松、李鴻全竊取該批國有林木之
    不法犯意，向張石松、李鴻全表示：「只要苗展砂石場載運
    至東勢林管處儲木場之株數（即53支）保持不變即可，而且
    會要求參加集運之公務人員儘早離開砂石場」，使張石松、
    李鴻全2人得以利用公務員未在場監督之際， 意圖為自己不
    法之所有，僱用與其等（含林昌洪）有竊盜犯意聯絡之謝國
    章、黃家晟、潘光輝、潘光為及被告丙○○、乙○○、己○
    ○等人，結夥三人以上，攜帶在客觀上對人之生命、身體、
    安全構成威脅，具有危險性，可為兇器的鋸子，將木材截鋸
    ，利用裁鋸後株數不變之方式竊取林木。張石松、李鴻全於
    91年3月14日下午， 指示知情之謝國章、黃家晟、潘光輝、
    潘光為與不知情之陳俊傑、柯詹永龍、陳基昌、姜雲貴等人
    返回苗展砂石場，利用庚○○、甲○○（已結）刻意離開苗
    展砂石場之空檔，將選材並截鋸下來之木材，於同日傍晚竊
    取裝運共4 台板車載運至苗栗縣卓蘭鎮拓泰砂石場先行等候
    ，俟林昌洪、張石松與木材商人羅元鉦（另案經檢察官為緩
    起訴處分） 聯繫確認以每噸3萬元成交後，由張石松引領不
    知情之板車司機陳基昌、姜雲貴2人，於同日深夜先後2次沿
    大安溪河床至苗栗縣三義鄉與臺中縣后里鄉交界處， 將2板
    車木材交予知情之羅元鉦，轉運至台中縣霧峰鄉○○路物理
    農機股份有限公司之空地堆放。次日，羅元鉦依林昌洪指示
    至苗栗縣卓蘭鎮林昌洪經營之當舖支付140餘萬元貨款， 因
    認被告丙○○、乙○○、己○○涉有刑法第321條第1項第 3
    款、第4款之結夥三人以上攜帶兇器竊盜罪嫌。
二、按犯罪事實應依證據認定之，無證據不得認定犯罪事實；不
    能證明被告犯罪者，應諭知無罪之判決，刑事訴訟法第 154
    條第2項、第301條第1項分別定有明文。又刑事訴訟法第161
    條第1 項規定「檢察官就被告犯罪事實，應負舉證責任，並
    指出證明之方法」，因此，檢察官對於起訴之犯罪事實，應
    負提出證據及說服之實質舉證責任，倘其所提出之證據，不
    足為被告有罪之積極證明，或其指出證明之方法，無從說服
    法院以形成被告有罪之心證，基於無罪推定之原則，自應為
    被告無罪判決之諭知（最高法院92年台上字第128 號判例參
    照）。
三、訊據被告丙○○、乙○○、己○○固不否認於上揭時、地受
    李鴻全等人僱用以鍊鋸截鋸木材等情，惟堅詞否認有何加重
    竊盜犯行，被告丙○○辯稱：從林場運到苗展砂石場是用卡
    車載運，而從苗展砂石場載運出去是用十五噸的板車載運，
    因為木材的長度比板車的車斗長，在公路上載運會造成危險
    ，所以李鴻全交代渠等要依照車斗長度來鋸，另外木頭根部
    如果太大，為了避免裝載時超高超寬也需要修剪才可以載運
    出去等語；被告乙○○、己○○則均辯稱：當時當地的警察
    、林務局人員也有到現場，渠等三人只負責將木材剪一剪，
    不知後來為何變成盜賣木材等語。
四、經查：(一)張石松、李鴻全借用許裕源所有之裕翔土木包工業
    牌照，標得苗展砂石場被害林木運回東勢林管處儲木場之集
    運工程一節，業經許裕源供述明確（見91年偵字第3854號卷
    二第129、130頁），並有裕翔土木包工業於新竹國際商業銀
    行開立之帳戶存摺、出具之發票（見91年偵字第3854號卷二
    第133至135頁） 及東勢林管處雙崎工作站91年3月12日91勢
    雙字第0492號函（見91年偵字第3854號卷二第181頁） 附卷
    可考，先予敘明。(二)上開木材運回工作，係於91年3月13、1
    4、15日3天進行，雙崎工作站指派甲○○、林欽火、張日全
    負責押運事宜，而庚○○係林政業務協辦人員，負責開立甲
    種林產物搬運單之事實，業據證人甲○○於台中縣調查站人
    員詢問時供陳屬實。經傳喚證人甲○○到庭證稱：「押運三
    天當中，現場有無人在場鋸木材？）我印象中押運的第一天
    早上有人在現場鋸木材，我雖然有反對，但是他們說無法裝
    載所以要鋸斷，後來有跟主管林欽火協調，至於主管有無答
    應我不知道，但是我看到他們還是在鋸，主管也有在場看著
    他們鋸」、「（當時是否真的不鋸斷無法裝載？）是的，因
    為會超長、超寬、超高」、「（是不是每根都有鋸，還是無
    法裝載的部分才鋸？）無法裝載的部分才鋸」、「（你押運
    回公司時，現場有無人在看管？）有臨時工在看管」等語明
    確。另證人庚○○亦經傳喚到庭證稱：「我第一天是因為有
    人打電話到雙崎工作站說現場有警員在擋車，所以主管要帶
    核准的公文去給警察看，我和林欽火、還有主任三個人一起
    去，公文是主任拿給警察看的。我到時有看到有人在裝運，
    有人在鋸木」等語屬實。是被告等三人辯稱渠等之所以將木
    材鋸斷，係因有些木材超長，且有些木材根部超寬、超高，
    若不作鋸斷處理，將無法裝載在板車上運送出去等語，乃信
    而有徵，堪予採信。(三)承上，被告丙○○、乙○○、己○○
    等人受僱至苗展砂石場截鋸木材，以利裝運，當時既有甲○
    ○、林欽火、張日全、庚○○，及警員等多人在場，雙崎工
    作站人員且提示核准公文給員警察看，主管林欽火並於現場
    觀看被告等人為截鋸木材之作業，上情已足使被告丙○○、
    乙○○、己○○三人產生所為並未涉及非法之信賴外觀。況
    參與將截鋸後之木材外運者，係張石松、李鴻全、潘光輝、
    潘光為、黃家晟、謝國章等人，此據潘光輝、黃家晟供述甚
    詳（見91年偵字第3854號卷三第183、186頁），並不包括被
    告三人。另實際負責載運被竊木材交給羅元鉦之司機陳基昌
    、姜雲貴，渠等係先將被竊木材載運至拓泰砂石場等候，俟
    林昌洪、張石松與木材商行羅元鉦聯繫確認以每噸三萬元成
    交後，再由張石松引領陳基昌、姜雲貴等，於深夜連續二次
    沿大安溪河床至苗栗縣三義鄉與台中縣后里鄉交界處，將木
    材交予羅元鉦，然公訴人認司機陳基昌、姜雲貴二人並不知
    情，有起訴書之記載可稽。被告丙○○、乙○○、己○○三
    人僅係受張石松、李鴻全僱用截鋸木材，其對於事務之參予
    深度遠不及實際參與運送被竊木材之司機陳基昌、姜雲貴二
    人；司機陳基昌、姜雲貴二人既不知情，則重要性遠不及渠
    二人之被告三人又如何窺知張石松、李鴻全係欲利用截鋸後
    株樹不變之方式竊取木材？是自上各情以觀，被告三人辯稱
    ：不知渠等所為係非法等語，尚屬合理，亦堪採信。(四)公訴
    人雖以李鴻全、潘光輝、黃家晟、謝國章、陳基昌、姜雲貴
    、陳俊傑等人（詳起訴書第22、23頁就此犯行之證據清單）
    之供述為證，然遍查其等所述，均不足證明被告三人確有不
    法所有之意圖，故尚難僅以被告三人受李鴻全等人僱用在苗
    展砂石場截鋸木材，即遽認其等涉有加重竊盜犯行。綜上，
    公訴人所提出之證據，不足為被告三人（加重竊盜部分）有
    罪之積極證明，其指出證明之方法，亦無從說服本院形成有
    罪之心證，揆諸前揭法條及判例意旨，自不能證明被告三人
    犯罪，原審因而為被告等三人無罪之諭知，並無不當。
五、檢察官上訴意旨以：被告丙○○審理時供稱：在南坑溪鋸
    木頭，而後來在苗展砂石場所鋸之木頭，應該是從南坑溪運
    下來的（原審94.3.8審判筆錄第17頁），核與被告丙○○在
    中縣調查站之陳述內容一致，應堪認為真實，又被告供稱在
    苗展砂石場所鋸之木頭，都有編梅花鋼印記號等事實（原審
    94.3.8審判筆錄第18頁），而參以證人即發現苗展砂石場堆
    放被盜取之林木之員警戊○○證述：當時有林務局工作站的
    人用噴漆把原來木材上之記號變更，統一改為A1、A2、A3等
    情（原審93.11.16審判筆錄第48頁），顯然從系爭林木從南
    坑溪被盜取後，載運至苗展砂石場堆放，已經林務局人員改
    編記號並重新予以列管，而非僅單純之贓物而已；而被告等
    人均知悉謝國良與李鴻全等人之關係非淺，且於南坑溪截鋸
    林木之行為，已足認與李鴻全等人共同竊取森林主產物業如
    上述，被告三人卻仍聽從李鴻全等人之指示，在苗展砂石場
    繼續截鋸系爭林木，顯難認為被告三人對於堆放苗展砂石場
    之系爭林木係經林務局所管領者，毫不知情，又參以共犯黃
    家晟、潘光輝、潘光為等人亦非核心人物，卻能知悉載運之
    系爭林木是違法，是被告三人是否核心人物，實與被告三人
    主觀上是否有不法所有之意圖不能等同而論。系爭林木既
    經林務局重新編號而予以列管，其載運即應依一定之程序處
    理，縱使如被告所辯稱有看到許可集運之公文，及有公務員
    、警察在場云云，然而，系爭林木，原係由南坑溪載運至苗
    展砂石場堆放者，被告並不否認，已如上述，當時並不須再
    度截鋸即能載運至苗展砂石場，而同一批林木自苗展砂石場
    載運至東勢林管處處儲木場，卻須再行截鋸始得處理，顯不
    合情理；又共犯謝國章於調訊供述：當時係由丙○○、乙○
    ○、己○○等三人負責將未蓋鋼印部分可用之木才鋸下，再
    由黃家晟、潘光輝、潘光為及我配合搬運至板車上等情（91
    偵3584號(3)卷第155 頁），且被告對於在苗展砂石場以此種
    截鋸之方式亦不否認，是業經列管且蓋用鋼印及噴漆編號之
    系爭林木，載運前並未另獲林務局公務員之同意，竟然僅依
    李鴻全、謝國章等共犯之指示截鋸，即將未蓋用鋼印記號之
    部分截鋸，以便利盜取系爭林木外運，顯然與一般常情有違
    。是縱使被告三人有看到核准集運的公文，及現場有公務員
    、警察，則被告三人截鋸系爭林木之合法性如何，更應該詢
    問現場之公務員及警員，實不能以此遽認被告等無不法所有
    意圖。此猶如一般常見之載運盜採砂石之司機、載運未經許
    可廢棄物之司機，亦係以受雇領取工資維生之人，如均僅以
    受雇不知情答辯，而不須自行適度查證是否違法行為，均能
    因而獲免刑責，顯非法理之容。是被告所辯不知情等，無非
    卸責之詞，不足採信，是其上述加重竊盜犯行，均堪以認定
    。因原審判決此部分有上述與事實不盡相符之瑕疵，爰依
    法提起上訴，請撤銷原判決，另為適當之判決等語。然查：
    被告三人對於在苗展砂石場所堆置之木材係由南坑溪被盜取
    後載運至該砂石場所堆放，及同案被告謝國良與李鴻全等人
    關係匪淺之事實，縱有所認知，與其後被告三人對於張石松
    、李鴻全藉標得苗展砂石場被害林木運回東勢林管處儲木場
    之集運工程中，利用截鋸後株樹不變之方式竊取木材之犯罪
    手法是否知情，係屬二事，不能因有前者之事實遽而推論被
    告三人與張石松、李鴻全等人間，就後者之犯罪事實，即有
    犯意聯絡、行為分擔；而同案被告黃家晟、潘光輝、潘光為
    等人，係參與將截鋸後之木材外運者，其參與事務之程度較
    被告三人為深，自較有機會觀察、了解張石松、李鴻全等人
    是否利用運送之機會竊取木材，是亦不能以黃家晟、潘光輝
    、潘光為等人知悉內情，據此推論被告三人亦屬知悉。再被
    告三人於載運當天截鋸木材時，尚有雙崎工作站人員、員警
    在場，而渠等所以將木材截鋸，係因部分木材超長、超高、
    超寬，為利板車裝載運送之需，始將部分木材加以截鋸，已
    如前述，上訴意旨認在苗展砂石場之木材不需再加以截鋸云
    云，尚屬推測之詞。綜上所述，檢察官此部份之上訴尚難認
    有理由，自應駁回。
據上論結，應依刑事訴訟法第三百六十八條、第三百六十九條第
一項前段、第三百六十四條、第二百九十九條第一項前段，森林
法第五十二條第一項第四款、第六款，刑法第十一條前段、第二
十八條、第四十二條第三項、第三十八條第一項第二款，罰金罰
鍰提高標準條例第二條，現行法規所定貨幣單位折算新台幣條例
第二條，判決如主文。
本案經檢察官丁○○到庭執行職務。
中　　華　　民　　國　　94　　年　　7 　　月　　21　　日
              刑事第四庭  審判長法　官　洪　耀　宗
                                法　官　陳　欣　安
                                法　官　江　德　千
上列正本證明與原本無異。
違反森林法部份，得上訴。
如不服本判決應於收受送達後十日內向本院提出上訴書狀，其未
敘述上訴之理由者並得於提起上訴後十日內向本院補提理由書（
均須按他造當事人之人數附繕本）。
                                書記官　吳　麗　琴
中　　華　　民　　國　　94　　年　　7 　　月　　22　　日
【附錄論罪科刑法條】
森林法第52條第1項第4款、第6款：
竊取森林主、副產物而有左列情形之一者，處六月以上五年以下
有期徒刑，併科贓額二倍以上五倍以下罰金：
四  結夥二人以上或僱使他人犯之者。
六  為搬運贓物，使用牲口、船舶、車輛，或有搬運造材之設備
　　者。
　　　　　　　　　　　　　　　　　　　　　　　　　　　Ｒ
